【裁判字號】    90,交上易,155
【裁判日期】    900531
【裁判案由】    過失傷害
【裁判全文】
臺灣高等法院刑事判決                            九十年度交上易字第一五五號
    上  訴  人
    即  被  告  甲○○
右上訴人因過失傷害案件，不服臺灣桃園地方法院八十九年度交易字第三○三號，中
華民國九十年一月十八日第一審判決（起訴案號：臺灣桃園地方法院檢察署八十九年
度偵字第八一三六號）提起上訴，本院判決如左：
    主  文
原判決撤銷。
甲○○因過失傷害人，處拘役肆拾日，如易科罰金，以參佰元折算壹日。
    事  實
一、甲○○於民國八十八年十一月十六日上午八時許，駕駛車號ＥＬ-六六二七號自
    用小客車，沿桃園縣八德市○○路四五一巷由東往西方向行駛，當行經該巷道與
    廣福路口時，甲○○原應注意該處四五一巷是支線道，駕車行經該處時應讓幹道
    車先行，且依當時情形亦非不能注意，其由四五一巷道口駛出欲左轉彎時，竟疏
    未注意暫停讓幹道車先行，即貿然駛出，適於其時有乙○○騎乘車號ＩＰＬ-七
    五一號機車，後附載其妻丙○○○，沿廣福路由中壢往大湳方向行駛，亦疏未注
    意車前狀況，而撞及甲○○之自用小客車，致乙○○與其妻丙○○○人、車倒地
    ，乙○○並因此受有顱內出血、左側股骨髁上骨折、鼻骨斷裂等傷害。
二、案經甲○○自首後由乙○○訴請桃園縣警察局八德分局移送臺灣桃園地方法院檢
    察署檢察官偵查起訴。
    理  由
一、上訴人即被告甲○○固坦認其於右揭時地確有駕車肇事等情不諱，惟矢口否認有
    何過失，辯稱：因為當時在三十公尺內都沒有車子，伊才開到路中間，伊沒有過
    失云云。惟按右揭事實，業據告訴人乙○○於警局指訴及證人丙○○○、劉孟秋
    於警訊中證述明確，據劉孟秋稱：「我目擊我前面機車騎士看到從廣福路四五一
    巷口出來的自小客車駛出廣福路口中央，已經來不及剎車，就直撞自小客車，然
    後就人車倒地。」（見偵查卷第十一頁），被告於偵查中亦坦承：「我想我的錯
    應該是我的車太早進入廣福路。」（見偵查卷第二十八頁），此外，並有道路交
    通事故調查報告表乙份、現場相片四張及乙○○傷害診斷證明書乙紙在卷足憑，
    而本件經臺灣省桃園縣區車輛行車事故鑑定委員會鑑定亦認：「甲○○駕駛自小
    客車由巷道駛出左轉未暫停讓幹道車先行。乙○○駕駛輕機車行進無號誌岔路口
    未減速慢行。」有鑑定意見書乙份在卷可參（見原審卷第四十頁），按汽車於行
    經無號誌交岔路口時，支線道車應暫停，讓幹線道車先行，道路交通安全規則第
    一○二條第一項第二款定有明文，被告駕車自應注意遵守上述規定，且依當時情
    形亦非不能注意，竟疏未注意，以致肇事，其有過失甚明，且其過失行為與告訴
    人所受傷害之間，亦具有相當因果關係，至告訴人行車未注意車前狀況，而撞及
    被告之車輛，亦有過失，然不影響被告應負之過失傷害罪責，附此敘明。綜上所
    述，本件事證明確，被告過失傷害犯行足堪認定。
二、核被告所為，係犯刑法第二百八十四條第一項前段之過失傷害罪。查被告於肇事
    後警員到場處理發覺前，主動向警報案自首右情，此於卷附警製道路交通事故調
    查報告表上已記載明確，應依刑法第六十二條前段規定，減輕其刑。
三、原審對被告論罪科刑，固非無見。惟查，被告行為後，刑法第四十一條已經於九
    十年一月十日修正公布，其第一項規定：「犯最重本刑為五年以下有期徒刑以下
    之刑之罪，而受六個月以下有期徒刑或拘役之宣告，因身體、教育、職業、家庭
  之關係或其他正當事由，執行顯有困難者，得以一元以上三元以下折算一日，易
    科罰金。但確因不執行所宣告之刑，難收矯正之效，或難以維持法秩序者，不在
    此限。」被告所犯之罪，其最重本刑為六月以下有期徒刑，比較新舊法之結果，
    上開法律之修正，對被告不生影響，依刑法第二條第一項之規定，應適用裁判時
    之法律即新法，原審未比較適用，即無從維持，被告上訴否認犯罪，雖非有理由
    ，然原判決既有可議，即應由本院將原判決撤銷改判，爰審酌被告犯罪所造成之
    損害、其過失之程度、被害人亦與有過失、及被告犯後之態度等一切情狀，量處
    如主文所示之刑，並諭知易科罰金之折算標準。
四、被告經合法傳喚，無正當理由不到庭，爰不待其陳述，逕行判決。
據上論斷，應依刑事訴訟法第三百六十九條第一項前段、第三百六十四條、第二百九
十九條第一項前段、第三百七十二條，刑法第二百八十四條第一項前段、第六十二條
前段、第二條第一項、第四十一條第一項，罰金罰鍰提高標準條例第一條前段、第二
條，判決如主文。
本案經檢察官李良忠到庭執行職務。
中      華      民      國    九十      年      五      月    三十一    日
    臺灣高等法院交通法庭
                                  審判長法  官  陳  祐  輔
                                        法  官  陳  國  文
                                        法  官  蔡  國  在
右正本證明與原本無異。
不得上訴。
                                        書記官  丁  華  平
中      華      民      國    九十      年      五      月    三十一    日
附錄本判決論罪科刑法條：
刑法第二百八十四條
因過失傷害人者，處六月以下有期徒刑、拘役或五百元以下罰金。致重傷者，處一年
以下有期徒刑、拘役或五百元下罰金。
從事業務之人，因業務之過失傷害人者，處一年以下有期徒刑、拘役或一千元以下罰
金。致重傷者，處三年以下有期徒刑、拘役或二千元以下罰金。


司法院資訊處製作；財團法人民間司法改革基金會備份。
